【裁判字號】    99,訴,278
【裁判日期】    990601
【裁判案由】    槍砲彈藥刀械管制等
【裁判全文】
臺灣板橋地方法院刑事判決               99年度訴字第278號
公  訴  人  臺灣板橋地方法院檢察署檢察官
被      告  甲○○
指定辯護人  李克強律師
上列被告因違反槍砲彈藥刀械管制條例案件，經檢察官提起公訴
（98年度偵字第11096號），本院判決如下：
    主  文
甲○○未經許可，持有可發射子彈具有殺傷力之改造手槍，處有
期徒刑年貳月，併科罰金新臺幣伍萬元，罰金如易服勞役，以
新臺幣壹仟元折算壹日，扣案之仿BERETTA 廠半自動手槍製造之
改造槍枝壹支（含彈匣壹個，槍枝管制編號：00000000
00號）及制式子彈貳顆均沒收；又竊盜，處有期徒刑伍月。有
期徒刑部分應執行有期徒刑年肆月，扣案之仿BERETTA 廠半自
動手槍製造之改造槍枝壹支（含彈匣壹個，槍枝管制編號：00
00000000號）及制式子彈貳顆均沒收。
    事  實
一、緣甲○○與真實姓名年籍不詳綽號「凱奇」之成年男子於不
    詳時間發生口角衝突，甲○○因而心生不滿欲教訓「凱奇」
    ，明知非經主管機關許可，不得持有槍砲彈藥刀械管制條例
    所管制具有殺傷力之各類槍枝及子彈，竟於民國九十八年二
    月二十七日十四時許，在臺北縣板橋市某遊戲網咖前，向真
    實姓名年籍不詳綽號「阿宏」之成年男子借用具殺傷力之仿
    BERETTA 廠92FS型半自動手槍換裝土造金屬槍管之改造手槍
    一把（含彈匣一個，槍枝管制編號：0000000000號）及制式
    子彈六顆，而未經許可持有之。又意圖為自己不法所有之犯
    意，於同年月二十八日十九時許，在臺北縣板橋市○○道路
    之南興橋下，持螺絲起子一支（不能證明客觀上可供兇器使
    用）拆卸竊取由乙○○所有停放在該處之車牌號碼P4─0573
    號自小客車車牌二面，得手後懸掛在其向「阿宏」所借取之
    自用小客車上，並於同年三月一日一時十分許，攜帶前開槍
    、彈，駕駛上開已懸掛車牌號碼P4─05 73 號自小客車，搭
    載不知情之詹國成至臺北縣板橋市○○○路一五○號一樓「
    紅螞蟻卡拉OK」店找尋凱奇，惟因凱奇不在，遂憤而拿出上
    開槍枝，打開自小客車天窗，持槍朝天窗外對空連續擊發三
    槍後駛離。嗣經「紅螞蟻卡拉OK」員工報警循線於同年四月
    十日十六時三十分拘提甲○○到案，並於同日十七時十分許
    ，在臺北縣新莊市○○路○段六十八號旁防火巷內查扣甲○
    ○所藏放之上開改造槍枝一把及制式子彈三顆。
二、案經臺北縣政府警察局樹林分局報告臺灣板橋地方法院檢察
    署檢察官偵查起訴。
    理  由
一、按被告以外之人於審判外之陳述，雖不符前四條之規定，而
    經當事人於審判程序同意作為證據，法院審酌該言詞陳述或
    書面陳述作成時之情況，認為適當者，亦得為證據；又當事
    人、代理人或辯護人於法院調查證據時，知有第一百五十九
    條第一項不得為證據之情形，而未於言詞辯論終結前聲明異
    議者，視為有前項之同意，刑事訴訟法第一百五十九條之五
    第一項、第二項分別定有明文。查證人黃柏惟、詹國成、羅
    世宏於警詢中之陳述、證人詹國成、羅世宏於偵查中之證述
    ，雖屬被告以外之人於審判外之言詞陳述，惟被告及其辯護
    人於本院行準備程序（詳本院九十九年四月二十八日準備程
    序筆錄）及審理言詞辯論（詳本院九十九年五月十二日審判
    筆錄）時均未就上開證據無證據能力，聲明異議，依上開規
    定，即視為同意於審判程序作為證據，復經本院審酌陳述作
    成時之情況，認為適當，而認得作為本件之證據。又卷附之
    內政部警政署刑事警察局九十八年五月四日刑鑑字第098005
    0908號槍彈鑑定書，性質上雖屬被告以外之人於審判外之書
    面陳述，然上開槍彈鑑定書係由司法警察等偵查輔助人員於
    案件未移送檢察官偵辦前之調查犯罪階段，依據檢察長之概
    括授權，先行將查扣之槍砲、彈藥等證物送請檢察機關預先
    核定之專責鑑定人或鑑定機關實施鑑定，基於檢察一體原則
    ，該鑑定人或鑑定機關亦應視同受承辦檢察官所選任或囑託
    而執行鑑定業務，是鑑定機關所出具之書面鑑定報告，應屬
    刑事訴訟法第二百零六條所定之傳聞例外情形，且被告及其
    辯護人迄於本院言詞辯論終結前均未聲明異議，經本院審酌
    前開書面陳述作成時之情況，認為適當，應有證據能力。至
    扣案之槍彈及現場照片、監視器錄影畫面翻拍照片等，被告
    及其辯護人並未於本院言詞辯論終結前表示無證據能力，復
    查其取得過程無何明顯瑕疵，而應可作為本件之證據，合先
    敘明。
二、認定犯罪構成要件事實所憑之證據及其認定之理由：
  (一)、上開被告甲○○未經許可非法持有扣案槍彈及竊盜事實，
      業據被告於警詢、偵查及本院審理時坦承不諱，並據證人
      黃柏惟、詹國成、羅世宏於警詢中及證人詹國成、羅世宏
      於偵查中之證述綦詳，且核與被告之供述大致相符，復有
      查獲現場照片七幀、紅螞蟻卡拉OK店監視器錄影畫面翻拍
      照片六幀、內政部警政署警政e 網通受理報案e 化平台系
      統（詳偵卷第33-40 頁）在卷可佐，並有前開具有殺傷力
      之仿BERETTA 廠92FS型半自動手槍換裝土造金屬槍管之改
      造手槍一把（含彈匣一個，槍枝管制編號：0000000000
      號）及制式子彈三顆扣案可證，而該扣案之槍彈經送請內
      政部警政署刑事警察局以檢視法、性能檢驗法及試射法鑑
      驗認：「一、送鑑手槍一枝（含彈匣一個，槍枝管制編號
      0000000000號），認係改造手槍，由仿BERETTA 廠92FS型
      半自動手槍製造之槍枝，換裝土造金屬槍管而成，擊發功
      能正常，可供擊發適用子彈使用，認具殺傷力。二、送鑑
      子彈三顆，認均係口徑9mm 制式子彈，採樣一顆試射，可
      擊發，認具殺傷力」，有內政部警政署刑事警察局九十八
      年五月四日刑鑑字第0980050908號鑑驗書乙份在卷可稽，
      足認扣案之改造手槍一支及制式子彈三顆確均具有殺傷力
      無訛。綜上，可認被告之自白與事實相符，應堪採信。本
      件事證明確，被告犯行均堪認定。
  (二)、查被告未經許可非法持有前開具殺傷力之改造手槍及制式
      子彈之犯行，核係犯槍砲彈藥刀械管制條例第八條第四項
      之未經許可持有可發射子彈具有殺傷力之改造槍枝罪及同
      條例第十二條第四項之未經許可持有子彈罪。其以一持有
      行為，同時持有上開改造槍枝及子彈，觸犯構成要件不同
      之罪，為想像競合犯，應從一重之未經許可持有可發射子
      彈具有殺傷力之改造槍枝罪論處。又其竊取車牌號碼P4─
      0573號自小客車之車牌二面得手，核係犯刑法第三百二十
      條第一項之竊盜罪。被告所犯上開二罪間，犯意各別、行
      為互殊，應予分論併罰。爰審酌槍砲、彈藥屬於高度危險
      之物品，非經主管機關許可不得擅自持有，以維社會大眾
      安全，被告未經許可，無故持有上開改造槍枝、子彈，並
      對空鳴槍以發洩怒氣，且未繳交治安機關，嚴重危害社會
      安全，兼衡其素行、智識程度、犯罪之手段、所生危害及
      犯後坦承犯行，態度良好等一切情狀，分別量處如主文所
      示之刑，並就有期徒刑部分定應執行刑暨就罰金刑部分諭
      知如易服勞役之折算標準。
  (三)、至扣案之可發射子彈具有殺傷力之由仿BERETTA 廠92FS型
      半自動改造手槍一支（含彈匣一個，槍枝管制編號000000
      0000號）及具殺傷力之口徑9mm 制式子彈二顆，均屬違禁
      物，應依刑法第三十八條第一項第一款規定宣告沒收。另
      扣案具殺傷力之口徑9mm 制式子彈一顆，因內政部警政署
      刑事警察局於鑑驗過程中，已實際試射擊發而失其效能，
      失其子彈違禁物之性質，自無宣告沒收之必要。另被告用
      以行竊之螺絲起子一支（不能證明客觀上可供兇器使用）
      ，既未扣案，且無證據得以證明尚存在，自不另為沒收之
      諭知，併此敘明。
據上論斷，應依刑事訴訟法第二百九十九條第一項前段，槍砲彈
藥刀械管制條例第八條第四項、第十二條第四項，刑法第十一條
前段、第三百二十條第一項、第五十五條、第五十一條第五款、
第四十二條第三項前段、第三十八條第一項第一款，判決如主文
。
本案經檢察官張世聰到庭執行職務。
中    華    民    國    99    年    6     月    1     日
               刑事第十庭    審判長法  官   李幼妃
                                   法  官   張紹省
                                   法  官   鄭凱文
以上正本證明與原本無異
如不服本判決應於送達後10日內向本院提出上訴狀
                                   書記官   廖貞音
中    華    民    國    99    年    6     月    1     日

司法院資訊處製作；財團法人民間司法改革基金會備份。
